臺灣高等法院刑事判決
110年度上易字第954號
上  訴  人  
即  被  告  劉錦祺



指定辯護人  本院公設辯護人郭書益
上列上訴人因竊盜案件，不服臺灣新竹地方法院108年度易字第1
069號，中華民國110年2月8日第一審判決（起訴案號：臺灣新竹
地方檢察署108年度偵字第9981號），提起上訴，本院判決如下
：
    主  文
上訴駁回。
    事  實
一、劉錦祺於民國108年8月27日1時24分許，意圖為自己不法之
    所有，基於竊盜之接續犯意，攜帶強力磁鐵1個(未扣案)及
    黑色塑膠袋1個，前往新竹縣○○鎮○○路00號1樓娃娃機店內，
    使用強力磁鐵貼緊機台之櫥窗玻璃，以此吸住張光宏所擺放
    機台內之「藍芽耳機」1個(價值新臺幣【下同】1,000元)，
    將該物品移往洞孔，並將之藏放所攜帶黑色塑膠袋，得手後
    旋即離去，接續於同日4時4分許，再次前往上開娃娃機店內
    ，以相同方式，竊取張光宏所擺放機台內之「多功能手電筒
    」1個(價值350元)，得手後旋即離去。嗣因張光宏發覺遭竊
    而報警處理，始查獲上情。　　
二、案經張光宏訴由新竹縣政府警察局竹東分局報告臺灣新竹地
    方檢察署檢察官偵查後起訴。
    理  由
壹、證據能力部分：
    按被告以外之人於審判外之陳述，雖不符刑事訴訟法第159
    條之1至第159條之4之規定，而經當事人於審判程序同意作
    為證據，法院審酌該言詞陳述或書面陳述作成時之情況，認
    為適當者，亦得為證據。又當事人、代理人或辯護人於法院
    調查證據時，知有第159條第1項不得為證據之情形，而未於
    言詞辯論終結前聲明異議者，視為有前項之同意，同法第15
    9條之5亦有明定。查本件檢察官、辯護人就本判決下列所引
    被告以外之人於審判外陳述之證據能力均不予爭執，迄至言
    詞辯論終結，亦未對該等證據之證據能力聲明異議；上訴人
    即被告（下稱被告）劉錦祺經本院合法傳喚，雖未於準備程
    序、審理期日到庭表示意見，惟其於原審準備程序及審理時
    ，並未爭執證據能力（見原審卷第134、135、246頁），且
    被告之辯護人於本院準備程序、審理時均已到庭表示意見，
    本院審酌該些供述證據作成時，核無違法取證或其他瑕疵，
    認為以之作為本案之證據屬適當，自有證據能力。其餘資以
    認定被告犯罪事實之非供述證據，均查無違反法定程序取得
    之情形，依刑事訴訟法第158條之4反面規定，亦具證據能力
    。　　
貳、實體部分：
一、認定事實所憑之證據及理由：
    被告於本院準備程序、審理時固未到庭，惟上開事實業據被
    告於原審準備程序、審理時坦承不諱（見原審卷第241至249
    頁），核與證人即告訴人張光宏於警詢時之證述大致相符（
    見偵卷第13、14頁），並有警員王詩晴出具之偵查報告1紙
    、監視器暨密錄器畫面翻拍照片12張、原審勘驗監視器檔案
    筆錄1份及監視器檔案光碟1片在卷可稽（見偵卷第7、8、21
    至26頁、原審卷第132、133頁），足認被告之任意性自白與
    事實相符，堪以採信。本案事證明確，被告犯行堪以認定，
    應依法論科。
二、論罪：
　㈠核被告所為，係犯刑法第320條第1項之竊盜罪。被告於密接
    時間，在同一地點所為先後2次竊盜行為，侵害同一財產法
    益，依一般社會健全觀念，在客觀上難以強行分割，在評價
    上，應視為數個舉動之接續施行，合為包括之一行為予以評
    價，較為合理，論以接續犯。公訴意旨認被告所為2次竊盜
    行為，應分論併罰，容有誤會，併予指明。
　㈡累犯是否加重其刑之說明：
　⒈被告前於104年間，因竊盜等案件，經原審法院以103年度易
    字第352號判決判處應執行有期徒刑1年2月確定。又於104年
    間，因施用毒品案件，經原審法院以104年度審簡字第248號
    判決判處有期徒刑3月確定，經接續執行，於105年7月11日
    執行完畢，有本院被告前案紀錄表1份附卷可稽，被告受有
    期徒刑之執行完畢，5年以內再犯本件有期徒刑以上之罪，
    為累犯。
　⒉依108年2月22日公布之司法院釋字第775號意旨：刑法第47條
    第1項之累犯規定，不分情節一律加重最低本刑，不符憲法
    罪刑相當原則，牴觸憲法第23條之比例原則，有關機關應自
    解釋公布日起2年內修正之，於修正前，法院就該個案應依
    解釋意旨，裁量是否加重最低本刑等語。亦即在現行刑法第
    47條第1項累犯規定修正之前，法院應斟酌個案情形，裁量
    是否加重最低本刑，並未完全排除累犯規定之適用。本院審
    酌被告前已有竊盜犯行，經判刑、執行仍不知悔改，竟再為
    本件罪質相同之竊盜犯行，足見前罪之徒刑執行成效不彰，
    其對刑罰之反應力顯然薄弱，守法意識不佳，有加重其刑之
    必要，爰依刑法第47條第1項之規定加重其刑。　　
　㈢被告固因精神疾病長期就醫治療等節，業據被告於原審供述
    明確，並有瑞安診所函覆之就醫紀錄資料在卷為憑（見原審
    卷第134、161至169頁）。惟查，被告於92年間所涉另案，
    經法院囑託醫院進行精神鑑定，其結果並未認定被告有何於
    行為時之精神狀態達到精神耗弱或心神喪失之程度等情，有
    原審法院92年度訴字第50號判決1份在卷可參（見原審卷第7
    7至82頁），足認被告之精神疾病有無影響其行為時之辨識
    及控制能力，尚須個案證據判斷，非可一概而論。觀之被告
    於本案懂得使用有效工具，將選物販賣機內商品自洞口順利
    取出，並於第1次得手後，再以相同手法第2次行為，行為過
    程相當迅速俐落等節，業經原審法院當庭勘驗監視器檔案無
    誤，有勘驗筆錄1份在卷為憑（見原審卷第132、133頁），
    再參以被告於本案於自警詢、偵查及原審準備程序、審理時
    ，歷次供述大致上均能針對問題回答，尚非全然不知所云、
    答非所問，且被告於原審自陳定期回診就醫治療，並有瑞安
    診所函覆之就醫紀錄在卷可考，據上，尚難認本件被告有刑
    法第19條規定之適用，併予敘明。
三、駁回上訴之理由：
  ㈠原審經審理結果，認被告所犯罪證明確，因而適用刑法第320
    條第1項、第47條第1項、第41條第1項等規定，並說明審酌
    被告正值壯年，不思以正途獲取財物，竟兩度前往告訴人管
    領的選物販賣機店行竊，無端造成他人財產損失，欠缺尊重
    他人財產權之觀念，實應非難其所為。惟念及被告犯後坦承
    犯行，積極向原審法院表示想要賠償告訴人損失，嗣因告訴
    人經原審法院合法通知後仍未到場協調，致被告無法實際賠
    償，足見被告犯後態度尚可。兼衡其於原審審理時自陳高中
    畢業之智識程度，科技業，未婚，無子女，領有低收入戶證
    明書之家庭經濟狀況（見原審卷第247、103頁）等一切情狀
    ，量處拘役40日，並諭知如易科罰金之折算標準。復就沒收
    部分說明：上揭藍芽耳機、多功能手電筒各1個為被告犯罪
    所得，未據扣案，復無證據足認被告已返還或賠償告訴人，
    爰依刑法第38條之1第1項前段、第3項規定，宣告沒收、追
    徵。另被告本案犯罪所用工具，未據扣案，復無證據認定為
    被告所有及專供犯罪所用，難認具有刑法上之重要性，爰不
    予宣告沒收或追徵等旨。經核原判決認事用法，俱無違誤，
    量刑亦稱妥適，核無不合。　　
　㈡被告上訴意旨則以：本案犯罪情節尚屬輕微，犯罪所生危害
    非屬重大，且被告為低收入戶，經濟困難，但仍有意願賠償
    告訴人損失，惟因告訴人經合法通知均未到庭，致未能賠償
    ，被告並非惡性重大之人，原審量刑實屬過重，請再予減輕
    等語。惟按刑事審判旨在實現刑罰權分配正義，故法院對有
    罪被告科刑，應符合罪刑相當原則，使輕重得宜，罰當其罪
    ，以契合社會法律感情，此所以刑法第57條明定科刑時應審
    酌一切情狀，尤應注意該條所列各款事項以為科刑輕重之標
    準，俾使法院就個案量刑，能斟酌至當。又量刑輕重係屬事
    實審法院得依職權自由裁量事項，苟已斟酌刑法第57條各款
    所列情狀而未逾越法定刑度，不得遽指為違法（最高法院98
    年度台上字5002號判決意旨參照）。本件原審判決已以被告
    之責任為基礎，詳予審酌刑法第57條各款所列情形，兼顧被
    告有利與不利之科刑資料，為科刑輕重標準之綜合考量，在
    法定刑度內，斟酌科刑，尚無偏執一端，致明顯失出失入，
    客觀上不生量刑裁量權濫用或違反比例原則、罪刑均衡原則
    之情形，核與罪刑相當原則無悖，自無違法或不當之可言。
    再參以被告先前已有多次竊盜、加重竊盜論罪執行紀錄，先
    前加重竊盜犯行所量處之刑度，已有逐次加重其刑之情，卻
    未見收效，可見被告未能警惕悔改，被告猶以上開情詞主張
    原審量刑過重，請求予以輕判云云，難認可採。從而，被告
    之上訴核無理由，應予駁回。
四、被告經本院合法傳喚，無正當理由而未到庭，爰依法不待其
    陳述，逕行判決。　
據上論斷，應依刑事訴訟法第371條、第368條，判決如主文。
本案經檢察官葉子誠提起公訴，檢察官陳昱旗到庭執行職務。
中　　華　　民　　國　　110 　年　　8 　　月　　24　　日
                  刑事第十一庭  審判長法　官  周煙平
                                      法　官  陳俞伶
                                      法　官  連育群
以上正本證明與原本無異。
不得上訴。
                                      書記官  廖紫喬
中　　華　　民　　國　　110 　年　　8 　　月　　24　　日
附錄：本案論罪科刑法條全文　　
中華民國刑法第320條
意圖為自己或第三人不法之所有，而竊取他人之動產者，為竊盜
罪，處5年以下有期徒刑、拘役或50萬元以下罰金。
意圖為自己或第三人不法之利益，而竊佔他人之不動產者，依前
項之規定處斷。
前二項之未遂犯罰之。